臺灣新竹地方法院刑事裁定
110年度聲字第1496號
聲  請  人  臺灣新竹地方檢察署檢察官
受  刑  人  陳秀鐶



上列聲請人因受刑人數罪併罰有二裁判以上，聲請定其應執行刑
（110年度執聲字第971號），本院裁定如下：
    主  文
陳秀鐶犯如附表所示之罪，所處如附表所載之刑，應執行有期徒
刑陸年。
    理  由
一、聲請意旨略以：受刑人陳秀鐶因詐欺等案件，先後經法院判
    決確定如附表所示之刑（聲請書附表誤載之處，業經本院更
    正，詳如本裁定附表所示），應依刑法第53條及第51條第5
    款，定其應執行之刑，爰依刑事訴訟法第477條第1項規定聲
    請裁定等語。
二、按數罪併罰，有2裁判以上者，依刑法第51條規定，定其應
    執行之刑；數罪併罰，宣告多數有期徒刑者，於各刑中之最
    長期以上，各刑合併之刑期以下，定其刑期，但不得逾30年
    ，刑法第53條、第51條第5款分別定有明文。
三、查受刑人所犯如附表所示各罪，經如附表所示法院分別判處
    如附表所示之刑，且均確定在案，有臺灣高等法院被告前案
    紀錄表在卷可稽，再經核閱該等刑事裁判後認為無誤，堪以
    認定。其中除附表編號5、6所示之罪之宣告刑為得易科罰金
    或易服社會勞動外，其餘各罪之宣告刑則皆為不得易科罰金
    或易服社會勞動，茲受刑人請求檢察官將其不得易科罰金或
    易服社會勞動之罪，與得易科罰金或易服社會勞動之罪，聲
    請定應執行之刑，有臺灣新竹地方檢察署受刑人定執行刑或
    易科罰金意願回覆表在卷可憑，核與刑法第50條第2項之規
    定尚無不符，茲檢察官聲請定受刑人應執行之刑，本院審核
    認屬正當，並審酌受刑人之罪責、行為方式、危害情況、侵
    害之法益、犯罪次數、犯罪所得鉅大，及整體犯罪非難評價
    等總體情狀，綜合判斷，定其應執行刑如主文所示。
四、據上論斷，應依刑事訴訟法第477條第1項，刑法第50條第2
    項、第53條、第51條第5款，裁定如主文。
中　　華　　民　　國　　110 　年　　11　　月　　26　　日
                  刑事第四庭  法  官  楊祐庭
以上正本證明與原本無異。　　　　
如不服本裁定，應於裁定送達後5日內向本院提出抗告狀。
中　　華　　民　　國　　110 　年　　11　　月　　30　　日
                              書記官  林曉郁 
附表：
 編          號         １        ２        ３  罪          名  詐欺 詐欺 詐欺  宣    告    刑  有期徒刑9月*6次 有期徒刑8月*3次 有期徒刑7月*7次   編號1至4應執行有期徒刑2年    犯  罪  日  期  ①105年11月3日 ②105年11月25日 ③106年2月17日 ④106年6月13日 ⑤106年6月20日 ⑥106年8月10日 ①105年11月22日 ②106年6月19日 ③106年8月20日 ①106年7月6日 ②106年8月8日 ③106年9月24日 ④106年9月14日 ⑤106年9月13日 ⑥106年9月20日 ⑦106年10月31日 偵查（自訴）機關年度案號  新竹地檢107年度偵字第935號 新竹地檢107年度偵字第935號 新竹地檢107年度偵字第935號 最  後   事實審 法    院 新竹地院 新竹地院 新竹地院  案    號 109年度易緝字第22號 109年度易緝字第22號 109年度易緝字第22號  判決日期 109年11月16日 109年11月16日 109年11月16日 確定判決 法    院 新竹地院 新竹地院 新竹地院  案    號 109年度易緝字第22號 109年度易緝字第22號 109年度易緝字第22號  判    決 確定日期 109年12月16日 109年12月16日 109年12月16日 備           註  新竹地檢110年度執撤緩字第61號   

 編          號         ４        ５        ６  罪          名  詐欺 業務侵占 詐欺  宣    告    刑  有期徒刑10月*2次 有期徒刑6月，如易科罰金，以新臺幣3000元折算1日 有期徒刑6月，如易科罰金，以新臺幣3000元折算1日   編號1至4應執行有期徒刑2年 應執行有期徒刑1年，如易科罰金，以新臺幣3000元折算1日   犯  罪  日  期  ①105年11月24日 ②105年11月28日 106年9月4日至1069月6日 106年9月8日 偵查（自訴）機關年度案號  新竹地檢107年度偵字第935號 新竹地檢107年度偵字第4262、5983號 新竹地檢107年度偵字第4262、5983號 最  後   事實審 法    院 新竹地院 新竹地院 新竹地院  案    號 109年度易緝字第22號 109年度易緝字第21號 109年度易緝字第21號  判決日期 109年11月16日 109年12月10日 109年12月10日 確定判決 法    院 新竹地院 新竹地院 新竹地院  案    號 109年度易緝字第22號 109年度易緝字第21號 109年度易緝字第21號  判    決 確定日期 109年12月16日 110年1月7日 110年1月7日 備           註  新竹地檢110年度執撤緩字第61號 新竹地檢110年度執字第1062號  

 編          號         ７        ８        ９  罪          名  詐欺 詐欺 詐欺  宣    告    刑  有期徒刑8月 有期徒刑1年4月 有期徒刑8月*3次    編號8至10應執行有期徒刑2年7月   犯  罪  日  期  105年8月間起至106年10月31日 103年1月間至106年7月18日 ①104年3月間至10 6年9月27日 ②104年5月間至106年1月10日 ③106年9月22日至106年10月4日 偵查（自訴）機關年度案號  苗栗地檢109年度偵緝字第274號 新竹地檢109年度偵緝字第705、732號、109年度偵字第11827號 新竹地檢109年度偵緝字第705、732號、109年度偵字第11827號 最  後   事實審 法    院 苗栗地院 新竹地院 新竹地院  案    號 109年度易字第740號 109年度易字第952號 109年度易字第952號  判決日期 110年1月21日 110年2月4日 110年2月4日 確定判決 法    院 苗栗地院 新竹地院 新竹地院  案    號 109年度易字第740號 109年度易字第952號 109年度易字第952號  判    決 確定日期 110年3月8日 110年3月12日 110年3月12日 備           註  苗栗地檢110年度執字第790號 新竹地檢110年度執字第2388號  

 編          號     　 １０  罪          名  業務侵占  宣    告    刑  有期徒刑7月   編號8至10應執行有期徒刑2年7月  犯  罪  日  期  106年9月間至106年9月26日 偵查（自訴）機關年度案號  新竹地檢109年度偵緝字第705、732號、109年度偵字第11827號 最  後   事實審 法    院 新竹地院  案    號 109年度易字第952號  判決日期 110年2月4日 確定判決 法    院 新竹地院  案    號 109年度易字第952號  判    決 確定日期 110年3月12日 備           註  新竹地檢110年度執字第2388號